臺灣嘉義地方法院民事判決　　　　　　　 96年度訴字第219號
原　　　告　臺灣嘉義地方法院檢察署
法定代理人　乙○○
訴訟代理人　甲○○
被　　　告　丙○○
上列當事人間請求償還犯罪被害補償金事件，本院於民國96年5
月29日言詞辯論終結，判決如下：
    主  文
被告應給付原告新臺幣壹佰零壹萬零參佰柒拾貳元及自民國九十
六年三月三日起至清償日止，按週年利率百分之五計算之利息。
訴訟費用由被告負擔。
本判決於原告以新臺幣拾萬陸仟元供擔保後，得假執行。
    事實及理由
壹、原告起訴聲明：除假執行擔保金額外，餘如主文所示，而主
    張下列各情：
    被告於民國95年6月20日晚間10時許，在訴外人廖正川位於
    嘉義縣中埔鄉義仁村挖仔厝15號住處，因對借住該處之廖正
    川友人即訴外人李宏仁心生不滿，即持圓形凳，朝訴外人李
    宏仁頭部猛力敲擊，致其頭部外傷併左側硬腦膜下血腫、挫
    傷性腦膜性下出血，經送醫急救，仍有語言能力喪失、智力
    受損、日常生活須他人照料處理之重大不治傷害。訴外人李
    宏仁就其因傷所支出之醫療費、喪失勞動能力及增加生活上
    需要之損害向原告申請犯罪被害補償金，原告以95年度補審
    字第17號決定補償訴外人李宏仁新臺幣（下同）1,010,372
    元，並於95年12月1日給付予訴外人李宏仁，爰依犯罪被害
    人保護法第12條第1項規定請求被告給付如上開聲明所示。
貳、被告則抗辯：
    被告無力賠償。
參、本院判斷：
一、原告主張被告於上開時地持圓形凳朝訴外人李宏仁頭部猛力
    敲擊，致其受有上開傷勢之重傷害。原告業補償訴外人李宏
    仁1,010,372元。上開各情，有本院95年度訴字第550號刑事
    判決、國庫專戶存款支票、收據附卷可憑，被告對此亦未爭
    執，應認為真實。
二、國家於支付犯罪被害補償金後，於補償金額範圍內，對犯罪
    行為人或依法應負賠償責任之人有求償權。犯罪被害人保護
    法第12條第1項定有明文。訴外人李宏仁因被告之犯罪行為
    而受重傷並向原告申領犯罪被害補償金1,010,372元，則原
    告依犯罪被害人保護法第12條第1項規定對被告有求償權，
    故原告依犯罪被害人保護法第12條第1項規定之法律關係，
    請求被告給付1,010,372元及自支付命令繕本送達（即96年3
    月2日）之翌日（即同年月3日）起至清償日止，按週年利率
    5％計算之利息，為有理由，應予准許。
肆、原告陳明願供擔保請准宣告假執行，經審核後酌定相當擔保
    金額准許之。
伍、結論：原告之訴為有理由，依民事訴訟法第78條，判決如主
    文。
中　　華　　民　　國　　96　　年　　5 　　月　　31　　日
                  民二庭法　官　陳琪媛
以上正本係照原本作成
如對本判決上訴須於判決送達後20日內向本院提出上訴狀
中　　華　　民　　國　　96　　年　　5　　 月　　31　　日
                        書記官　林柑杏
